# 典当公司逾期贷款利息收入的确认问题

提问人：llp8706 时间：2019-01-04 20:25:42
请教陈版，A公司为典当公司，B公司以持有C 公司的股权质押取得 A公司贷款 800 万，现贷款已逾期，A 公司与C公司为同一集团内的国有控股企业。
问题一：典当公司能否参照《金融企业会计制度》第八十五条的规定（金融企业发放的贷款，应按期计提利息并确认收入。发放贷款到期 (含展期，下同)90 天后尚未收回的，其应计利息停止计入当期利息收入，纳入表外核算; 已计提的贷款应收利息，在贷款到期 90 天后仍未收回的，或在应收利息逾期 90 天后仍未收到的，冲减原已计入损益的利息收入，转作表外核算。）进行会计处理？
问题二：若不适用《金融企业会计制度》第八十五条的规定，B 公司用以质押的C 公司股权享有的净资产份额远大于逾期贷款金额 800 万，是否符合收入的确认条件 “相关的经济利益很可能流入企业”，从而确认贷款逾期后的利息收入。

回答人：chenyiwei
典当企业应根据《典当企业执行〈企业会计准则〉若干衔接规定》（财会[2009]11 号）、“关于典当企业执行《企业会计准则》有关事项的通知”（商建函 [2009]28 号）等规定，按企业会计准则进行会计处理。不能继续执行《金融企业会计制度》的规定。对利息收入的确认，应遵循金融工具确认和计量准则。对逾期贷款利息的核算，可参照《企业会计准则讲解（ 2010 ）》
P391～ 395 关于 “以摊余成本计量的金融资产减值” 的规定。

提问人：llp8706 时间：2019-01-05 21:16:02
“以摊余成本计量的金融资产减值”规定：“以摊余成本计量的金融资产的预计未来现金流量现值，应当按照该金融资产的原实际利率折现确定，并考虑相关担保物的价值 (取得和出售该担保物发生的费用应当予以扣除)”。逾期贷款是不是可以继续确认利息收入，当预计未来现金流量现值（考虑了质押物的价值）小于摊余成本时，确认减值损失?
谢谢陈版

回答人：chenyiwei
可以这样理解。